Inventaris van het archief van W.O. Bloys van Treslong: Kolonel, Kapitein-ter-zee en Provisioneel Gouverneur van Suriname, 1802-1804
Nationaal Archief, Den Haag
Collectie Bloys van Treslong
Bloys van Treslong
1802-1804
1129
2.09 meter; 49 inventarisnummers.
Normale geschreven documenten, geen bijzondere handschriften.
Nationaal Archief, Den Haag
Waarnemend gouverneur van Suriname
Willem Otto Bloys van Treslong, 1765-1837
Het archief bevat de collectie van Willem Otto Bloys van Treslong als waarnemend gouverneur-generaal van Suriname van 1802-1804. Het omvat een journaal, correspondentie en notulen van de waarnemend gouverneur en de twee oudste Raden van Politie en Justitie. Tevens bevat het notulen van het Hof van Civiele Justitie. Verder zijn er financiële gegevens over naar Suriname verzonden troepen tussen 1802-1807.
Archiefvorming
Geschiedenis van de archiefvormer
Willem Otto Bloys van Treslong, geboren te Steenbergen in 1765 en overleden te Den Haag in 1837, was de zoon van Cornelis Johannes Bloys van Treslong en diens tweede echtgenote Johanna Isabella Calkoen. Hij trouwde in 1806 met Petronella van der Meersch. Het huwelijk bleef kinderloos.
Nadat hij in 1780 als luitenant in dienst was getreden bij de Admiraliteit op de Maas volgde een voorspoedige loopbaan. In 1793 werd hij wegens de verovering van een schip op de Fransen bevorderd tot buitengewoon kapitein- en het jaar daarop tot kapitein-ter-zee. In 1802 werd hij bevorderd tot schout-bij-nacht en in 1802 tot vice-admiraal. Van 1802 tot 1804 was hij waarnemend gouverneur van Suriname. Van laatstgenoemde functie zijn archiefstukken bewaard gebleven.
Zie ook Nieuw Nederlandsch Biografisch Woordenboek, deel 8, kolom 131.
Geschiedenis van het archiefbeheer
In 1906 schonk het Ministerie van Koloniën het archief aan het Algemeen Rijksarchief
Verslagen omtrent 's Rijks Oude Archieven 1906, aanwinsten XLII, p. 86-88.
.
De verwerving van het archief
Het archief is bij Koninklijk Besluit of ministeriële beschikking overgebracht.
1.10
Aanwijzingen voor de gebruiker
Openbaarheidsbeperkingen
Volledig openbaar.
Materiële beperkingen
Aanvraaginstructie
Openbare archiefstukken kunnen online worden aangevraagd en gereserveerd. U kunt dit ook via de terminals in de studiezaal van het Nationaal Archief doen. Om te kunnen reserveren dient u de volgende stappen te volgen:
U maakt een profiel aan op www.gahetna.nl, en logt vervolgens in
Via de archiefinventaris (alleen de beschrijvingen met rode nummers) selecteert u het gewenste archiefstuk door op de knop 'Reserveren' te klikken
In het volgende scherm geeft u aan op welke dag u het archiefstuk wilt inzien
Indien u zich bevindt in de studiezaal en een tafelnummer heeft ontvangen kunt u dit nummer vermelden. Als u geen tafelnummer heeft kunt u tafelnummer 777 laten staan
Vervolgens bevestigt u uw reservering door deze te versturen.
Verwant materiaal
Beschikbaarheid van kopieën
Beschrijving van de series en archiefbestanddelen
- Waarnemend gouverneur, A.
  - Journaal van de waarnemend gouverneur en de twee oudste raden van politie en justitie, afschrift., 1802 dec. 3 - 1803 dec. 9; 1; 1 deel
    Niet gebonden.
  - Register van uitgaande brieven., 1803 jan. 1 - mei 9; 2; 1 stuk
  - Ingekomen en afschriften van uitgaande stukken., 1802-1804; 3; 127 stukken
    Brieven, memories, gedrukte publicaties en notificaties, notulen van scheepsraden, staten van uitgaven, kwitanties, reçu's voor overgenomen brievenzakken, enz.
- Waarnemend gouverneur en raden van politie en criminele justitie van Suriname, B.
  - Register van de extra-ordinaire notulen, 4 december 1802, van de ordinaire notulen, 6-31 december 1802 en van de ordinaire notulen betreffende het defensiewezen, 20-31 december 1802, afschrift., 4; 3 stukken
  - Register van de ordinaire notulen en van de ordinaire notulen betreffende het defensiewezen, afschrift., 1803 feb. 7 - apr. 28; 5
  - Register van de ordinaire notulen en van de ordinaire notulen betreffende het defensiewezen, afschrift., 1803 mei 2 - juni 24; 6; 24 stukken
  - Register van de extra-ordinaire notulen, afschrift., 1803 juni 9 en 29; 7; 2 stukken
  - Register van de ordinaire notulen en van de ordinaire notulen betreffende het defensiewezen, afschrift., 1803 aug. 3 - sep. 16; 8
  - Register van de extra-ordinaire notulen betreffende het defensiewezen, 14 november 1803, van de ordinaire notulen betreffende het defensiewezen, 8 december 1803, en van de ordinaire notulen, 8 december 1803, afschrift., 9; 3 stukken
- Hof van civiele justitie, C.
  - Registers van de ordinaire notulen, afschriften., 1803; 10-13; 3 delen
    Gedeeltelijk in tweevoud.
    - 1803 jan. 10 - 31, 10
    - 1803 apr. 4 - mei 3, 11
    - 1803 juli 4 - 29, 12
    - 1803 nov. 7 - dec. 2, 13; 4 stukken
- Naar Suriname gezonden troepen, D.
  - Rekeningen-courant van naar Suriname verzonden troepen., 1802-1807; 14-49; 36 delen
    Met indices.
    - Eerste Compagnie Artillerie, 1803 - 1805, 14
    - Tweede Compagnie Artillerie, 1803 - 1805, 15
    - Derde Compagnie Artillerie, 1803 - 1804, 16
    - Vierde Compagnie Artillerie, 1803 - 1807, 17
    - Eerste Compagnie, Vijfde Bataljon, 1803 - 1804, 18
    - Tweede Compagnie, Vijfde Bataljon, 1803 - 1804, 19
    - Derde Compagnie, Vijfde Bataljon, 1803 - 1805, 20
    - Vierde Compagnie, Vijfde Bataljon, 1803 - 1804, 21
    - Zevende Compagnie, Vijfde Bataljon, 1803 - 1804, 22
    - Vijfde Compagnie, Vijfde Bataljon, 1803 - 1805, 23
    - Zesde Compagnie, Vijfde Bataljon, 1802 - 1806, 24
    - Achtste Compagnie, Vijfde Bataljon, 1802 - 1806, 25
    - Eerste Compagnie, Zesde Bataljon, 1802 - 1804, 26
    - Tweede Compagnie, Zesde Bataljon, 1803 - 1806, 27
    - Derde Compagnie, Zesde Bataljon, 1802 - 1804, 28
    - Vierde Compagnie, Zesde Bataljon, 1803 - 1805, 29
    - Vijfde Compagnie, Zesde Bataljon, 1803 - 1805, 30
    - Zesde Compagnie, Zesde Bataljon, 1802 - 1804, 31
    - Zevende Compagnie, Zesde Bataljon, 1803 - 1804, 32
    - Achtste Compagnie, Zesde Bataljon, 1803 - 1804, 33
    - Eerste Compagnie, Zevende Bataljon, 1803 - 1804, 34
    - Tweede Compagnie, Zevende Bataljon, 1802 - 1804, 35
    - Derde Compagnie, Zevende Bataljon, 1803 - 1804, 36
    - Vierde Compagnie, Zevende Bataljon, 1802 - 1804, 37
    - Vijfde Compagnie, Zevende Bataljon, 1803 - 1806, 38
    - Zesde Compagnie, Zevende Bataljon, 1803 - 1804, 39
    - Zevende Compagnie, Zevende Bataljon, 1803 - 1804, 40
    - Achtste Compagnie, Zevende Bataljon, 1802 - 1804, 41
    - Eerste Compagnie, Achtste Bataljon, 1802 - 1807, 42
    - Tweede Compagnie, Achtste Bataljon, 1802 - 1807, 43
    - Derde Compagnie, Achtste Bataljon, 1802 - 1804, 44
    - Vierde Compagnie, Achtste Bataljon, 1802 - 1807, 45
    - Vijfde Compagnie, Achtste Bataljon, 1803 - 1805, 46
    - Zesde Compagnie, Achtste Bataljon, 1803 - 1806, 47
    - Zevende Compagnie, Achtste Bataljon, 1803 - 1804, 48
    - Achtste Compagnie, Achtste Bataljon, 1803 - 1805, 49